Célina Ngeth

Développeuse front-end JS

Paris 10ème 07 52 62 66 90 ngeth.celina@gmail.com linkedin.com/in/celina-n github.com/celina-ngth celina-ngth.vercel.app



À propos

Développeuse front-end JavaScript avec plus de 4 ans d'expérience, je suis dotée d'une sensibilité graphique tirée de mes études de design et je bénéficie de 3 ans d'expériences précédentes en temps que Product Owner. J'accorde depuis, une attention particulière à l'expérience utilisateur et à la qualité des interfaces, pour créer des produits aussi fonctionnels que solides techniquement. Mon état d'esprit : apprendre chaque jour, trouver des solutions et toujours m'améliorer 6

Compétences Langues

Vue.js 3 Composition API, React, NextJS, Nuxt, Typescript, JavaScript, Git, Tailwind, Design System, Storybook, Histoire, Vitest, GraphQL, API Rest, Pinia, VueX, Méthode Agile Scrum, TDD, Prismic, Architecture microservice

Anglais (TOEIC 890)

Expériences

Ingénieure front-end Vue 3 | Maisons du Monde

septembre 2021 - aujourd'hui (3 ans et demi)

Contexte: Refonte du site e-commerce Maisons du Monde

- Refonte front-end et back-for-front en SSR avec Vue 3 composition API, TypeScript, Node, Koa, Tailwind, GraphQL
- Maintenance évolutive : amélioration continue du site pour répondre aux enjeux commerciaux
- Développement d'applications spécifiques pour les vendeurs, entrepôt et un back-office
- Cadrage et développement du Design System : collaboration avec l'équipe UX/UI pour la conception des composants du Design System, visualisation via Histoire et Storybook
- Mise en place de tests unitaires et end-to-end en TDD avec Vitest
- Développement pour le headless CMS Prismic pour une gestion de contenu en autonomie par l'équipe marketing
- Travail en méthodologie Agile Scrum avec des démo régulières aux clients internes
- Release management : supervision des déploiements en production
- Performances : suivi des Web Vitals et optimisation
- Monitoring et analyse : suivi des performances et des erreurs en temps réel avec New Relic
- SEO: optimisation SEO pour améliorer la visibilité du site
- A/B tests avec Unleash et AB Tasty, suivi des performances avec Google Analytics et Tag Commander

Développeuse full-stack JS | Fiters

février 2021 - septembre 2021 (8 mois)

Contexte: Fiters propose des solutions et programmes de coaching sportif en entreprise

- Refonte du site vitrine : utilisation de **Vue** 2 avec **Quasar** pour le front-end et **Node.js** et **Firebase** pour le développement back-end et la gestion de la base de données en temps réel
- Développement sur trois webapps : application destinée aux coachs sportifs, tableau de bord pour les entreprises clientes, et application mobile destinée aux collaborateurs des entreprises
- Intégration du headless CMS Contentful permettant aux équipes marketing de mettre à jour le site en autonomie
- Collaboration client et suivi : échanges avec les clients pour comprendre leurs besoins, fournir des mises à jour

Product Owner | BNP Paribas

octobre 2016 - mars 2020 (3 ans et demi)

Contexte : développement de l'intranet du Groupe BNP Paribas (280k collaborateurs)

Webdesigner | BNP Paribas

octobre 2014 - septembre 2016, alternance (2 ans)

Formations

Software craftsmanship TDD

Human Coders 2024

Concepteur développeur d'applications

Afpa 2020-2021

Vue3 Composition API

Human Coders 2023

Master Cultures et Métiers du Web

Université Gustave Eiffel 2014-2016

Agile Scrum

Esic 2018

Licence Infographie et Webdesign

Université Sorbonne Paris Nord 2013-2014